臺灣花蓮地方法院刑事判決　　　　　　　　　　　　　　九十年度易字第五七三號
　　公　訴　人　臺灣花蓮地方法院檢察署檢察官
　　被　　　告　乙○○
右列被告因竊盜等案件，經檢察官提起公訴（九十年度偵緝字第五九號），本院判決
如左：
    主  文
乙○○無罪。
    理  由
一、公訴意旨略以：被告乙○○意圖為自己不法之所有，於民國九十年三月二十四日
    十二時許（公訴人誤載為十四時許），乘告訴人甲○○出國之際，侵入告訴人位
    於花蓮縣壽豐鄉○○村○○路八十五號之住處內，徒手竊取告訴人所有之現金新
    台幣五萬五千元及香煙三條，嗣於九十年三月二十五日告訴人回國返家發現，而
    報警循線查獲，因認被告涉有刑法第三百二十條第一項竊盜罪嫌及第三百零六條
    侵入住宅罪嫌。
二、按犯罪事實應依證據認定之，無證據不得推定其犯罪事實，又不能證明被告犯罪
    者，應諭知無罪之判決，刑事訴訟法第一百五十四條、第三百零一條第一項分別
    定有明文。又事實之認定，應憑證據，如未能發現相當證據，或證據不足以證明
    ，自不能以推測或擬制之方法，為裁判基礎（最高法院四十年台上字第八六號判
    例參照）；且認定犯罪事實所憑之證據，雖不以直接證據為限，間接證據亦包括
    在內，然而無論直接證據或間接證據，其為訴訟上之證明，須於通常一般之人均
    不致有所懷疑，而得確信其為真實之程度者，始得據為有罪之認定，倘其證明尚
    未達到此一程度，而有合理之懷疑存在而無從使事實審法院得有罪之確信時，即
    應由法院為諭知被告無罪之判決（最高法院七十六年台上字第四九八六號判例參
    照）。
三、公訴人認被告乙○○有前揭犯行，無非以證人林秋英於案發當時見到被告爬上告
    訴人甲○○家之屋頂及被告事後曾與告訴人談及賠償一事為論據。訊據被告則堅
    決否認有何竊盜及侵入住宅之犯行，辯稱：我如果要進入告訴人的家走後門即可
    ，當日係為了查看屋頂漏水的情形，而住隔壁的吳玉治不在，無法由她家的樓梯
    上屋頂，我才爬上告訴人家的屋頂，且因為以往我有吸食安非他命的紀錄，為了
    避免至警局遭驗尿，所以與告訴人談和解以息事寧人，我並沒有侵入她家竊盜等
    語。
四、經查：（一）、九十年三月二十四日十二時許，被告經由告訴人住家門前之電線
    桿爬上告訴人住處之屋頂乙情，業據被告供述明確，並據證人即鄰居林秋英於本
    院審理時證述屬實，是被告確有於上開時間出現在告訴人住處之屋頂一節，堪以
    認定。（二）、被告當時所居住之花蓮縣壽豐鄉○○路八十三號共分三戶，面向
    房屋最左邊一戶係王春秀所有，中間一戶由吳玉治居住，最右邊一戶為林德山所
    有，委託李萬枝管理，被告係李萬枝之姪子，經其同意住在該處；而水璉路八十
    三號房屋已有數十年的漏水問題，平時若要上去屋頂，須由中間吳玉治家的樓梯
    上去，吳玉治平時在村莊內賣臭豆腐；又該屋與告訴人住處中間僅隔一小通道，
    後院相連，告訴人住處之後門並未上鎖，被告常至告訴人家買東西，並從前門進
    去，後門出來等情，亦據告訴人陳述明確，證人王天祥、李萬枝於本院審理時、
    證人王春秀於本院勘驗現場時證述屬實，又經本院到場勘驗，發現水璉路八十三
    號屋頂有多處修補漏水之痕跡，此有勘驗筆錄及照片三十幀附卷可參，是被告所
    辯當日因吳玉治不在，其為查看屋頂漏水情形，故爬上告訴人家屋頂，並非全然
    不可採信，此外，據告訴人指稱，其所失竊之五萬多元中，有三萬多元的銅板，
    被告既常至告訴人家買東西，並曾從後門出入，對地形熟悉，倘其確曾行竊，自
    無由帶著為數不少，頗具重量的銅板，捨屋後未上鎖之通道，而就難以攀爬的屋
    頂進出，且選擇在白晝，鄰人可輕易發現的時刻行竊，故被告所辯尚堪採信。公
    訴人雖認被告事後與告訴人談及賠償一事，與常情有違，然社會上諸多和解事件
    ，均係當事人基於節省時間、精神等諸多考量所做的折衷決定，並非全然基於理
    虧而賠償，故無法僅以此推測之詞，認定被告有竊盜及侵入住宅之犯行。再告訴
    人於本院審理期間雖表明其握有雙方和解談話錄音，惟經本院進而要求播放及提
    出譯文時，即以錄音不清晰為由，無法提出，因而該錄音亦無法據為認定被告犯
    罪之佐證，附此敘明。依上所述，公訴人所舉之證據不足以證明被告犯罪，此外
    本院復查無其他積極證據證明被告確有公訴人所指之犯行，揆諸首揭說明，被告
    犯罪不能證明，依法應諭知無罪之判決。
據上論斷，應依刑事訴訟法第三百零一條第一項，判決如主文。
中      華      民      國    九十一    年      九     月       五      日
                      臺灣花蓮地方法院刑事庭
                                  審判長法官  黃麗生
                                        法官  鄭光婷
                                        法官  蘇姵文
右正本證明與原本無異。
如對本判決不服，應於送達後十日內，向本院提出上訴狀。（應抄附繕本）告訴人或
被害人如對於本判決不服者，應具備理由請求檢察官上訴，其上訴期間之計算係以檢
察官收受判決正本之日期為準。
                                  法院書記官
中      華      民      國    九十一    年      九      月      十      日
